---
title: "EDA"
output:
  html_document: default
  pdf_document: default
---

```{r setup, include=FALSE}
knitr::opts_chunk$set(echo = TRUE)
```

## California Housing Prices

```{r}
housing <- read.csv("housing.csv")

housing$total_bedrooms[is.na(housing$total_bedrooms)] = median(housing$total_bedrooms , na.rm = TRUE)

housing$mean_bedrooms = housing$total_bedrooms/housing$households
housing$mean_rooms = housing$total_rooms/housing$households

drops = c('total_bedrooms', 'total_rooms')

housing = housing[ , !(names(housing) %in% drops)]
colnames(housing)
```
## Kolumny

* longitude - długość geograficzna 
* latitude - szerokość geograficzna 
* housing median age - mediana wieku domów w dystrykcie
* total rooms - liczba pomieszczeń w mieszkaniu
* total bedrooms - liczba sypialni w mieszkaniu
* population - populacja w dystrykcie
* households - liczba gospodarstw domowych w dystrykcie
* medianIncome - mediana dochodu gospodarstw domowych z dystryktu 
* medianHouseValue - mediana wartości domów z dystryktu
* oceanProximity - położenie względem oceanu opisana jako jednak z kategorii: "NEAR BAY" "<1H OCEAN" "INLAND" "NEAR OCEAN" "ISLAND"  

```{r}
head(housing)
```

```{r,message = FALSE, warnings = FALSE}
library(ggplot2)
library(DataExplorer)
library(ggpubr)
library(ggmap)

columns <- names(housing)
columns <- columns[-8]

DataExplorer::plot_density(housing)

#count_plot <- ggplot(housing, aes(ocean_proximity)) +
#  geom_bar(colour="black", fill = "grey") +
#  theme_pubclean()
count_plot <- ggplot(housing, aes(x=ocean_proximity,fill=ocean_proximity)) +
  geom_bar(colour="black") +
  theme_pubclean()

count_plot

```


```{r,message = FALSE, warnings = FALSE}
library(corrplot)

DataExplorer::plot_correlation(housing)

```

Największe korelacje między zmiennymi:

* households ~ population
* mean_room ~ mean_bedroom
* median_house_value ~ median_income
* longitude ~ latitude

```{r, message = FALSE, warnings = FALSE}
library(ggplot2)



ggplot(housing, aes(x=ocean_proximity, y=housing_median_age, fill=ocean_proximity))  +
  geom_violin() + 
  geom_boxplot(width=0.1) +
  #scale_fill_brewer(palette="PuOr") + 
  theme_minimal() +
  theme(axis.text.x = element_text(angle = 90, vjust = 0.5, hjust=1)) ->p1

ggplot(housing, aes(x=ocean_proximity, y=mean_rooms,fill=ocean_proximity)) + 
  geom_violin() + 
  geom_boxplot(width=0.1) +
  #scale_fill_brewer(palette="PuOr") + 
  theme_minimal() +
  theme(axis.text.x = element_text(angle = 90, vjust = 0.5, hjust=1))->p2

ggplot(housing, aes(x=ocean_proximity, y=mean_bedrooms, fill=ocean_proximity)) + 
  geom_violin() + 
  geom_boxplot(width=0.1) +
  #scale_fill_brewer(palette="PuOr") + 
  theme_minimal()+
  theme(axis.text.x = element_text(angle = 90, vjust = 0.5, hjust=1))->p3

ggplot(housing, aes(x=ocean_proximity, y=population, fill=ocean_proximity)) + 
  geom_violin() + 
  geom_boxplot(width=0.1) +
  #scale_fill_brewer(palette="PuOr") + 
  theme_minimal()+
  theme(axis.text.x = element_text(angle = 90, vjust = 0.5, hjust=1))->p4

ggplot(housing, aes(x=ocean_proximity, y=households, fill=ocean_proximity)) + 
  geom_violin() + 
  geom_boxplot(width=0.1) +
  #scale_fill_brewer(palette="PuOr") + 
  theme_minimal()+
  theme(axis.text.x = element_text(angle = 90, vjust = 0.5, hjust=1))->p5

ggplot(housing, aes(x=ocean_proximity, y=median_income, fill=ocean_proximity)) + 
  geom_violin() + 
  geom_boxplot(width=0.1) +
  #scale_fill_brewer(palette="PuOr") + 
  theme_minimal() +
  theme(axis.text.x = element_text(angle = 90, vjust = 0.5, hjust=1))->p6

ggplot(housing, aes(x=ocean_proximity, y=median_house_value, fill=ocean_proximity)) + 
  geom_violin() + 
  geom_boxplot(width=0.1) +
  #scale_fill_brewer(palette="PuOr") + 
  theme_minimal() +
  theme(axis.text.x = element_text(angle = 90, vjust = 0.5, hjust=1))->p7





p1
#p2
#p3
p4
p5
p6
p7

```

```{r, message=FALSE}
us <- c(left = min(housing$longitude), bottom = min(housing$latitude), 
        right = max(housing$longitude), top = max(housing$latitude))

p <- get_stamenmap(us, zoom = 7, maptype = "toner-lite") %>% ggmap() 
```


```{r, fig.height=10, fig.align='center'}
p + geom_point(data = housing, aes(x=longitude, y=latitude, color=median_house_value))+
  ggtitle("Heatmap of median_house_value")+
  theme_light()+
  theme(legend.position="bottom", legend.direction = "vertical") 

```

```{r, fig.height=10, fig.align='center'}

p +
  geom_point(data = housing, aes(x=longitude, y=latitude, color=ocean_proximity), alpha=0.5, size=0.5)+
  ggtitle("Ocean_proximity on map")+
  theme_light()+
  theme(legend.position="bottom", legend.direction = "horizontal")

```

```{r}
a = dplyr ::filter(housing, ocean_proximity == 'ISLAND')
length(a)
```

Podział kategorii zmiennej ocean_proximity i wizualizacja na mapie może wytłumaczyć dziwne wykresy skrzypcowe dla ocean_proximity=ISLAND. Jedynie dziesięć obserwacji ma taką wartość.


```{r, fig.align='center'}


ggplot(data = housing, aes(x=households, y=population, color=median_house_value), alpha=0.5, size=0.5)+
  geom_point()+
  ggtitle("Households and population correlation")+
  theme_light()+
  stat_smooth(method = "lm", col = "red")+
  theme(legend.position="bottom", legend.direction = "vertical")

```

```{r, fig.align='center'}


ggplot(data = housing, aes(x=mean_rooms, y=mean_bedrooms, color=median_house_value), alpha=0.5, size=0.5)+
  geom_point()+
  ggtitle("Mean_room and mean_bedroom correlation")+
  theme_light()+
  stat_smooth(method = "lm", col = "red")+
  theme(legend.position="bottom", legend.direction = "vertical")

```

```{r, fig.align='center'}


ggplot(data = housing, aes(x=median_income, y=median_house_value), alpha=0.5, size=0.5)+
  geom_point()+
  ggtitle("Median_income and median_house_value correlation")+
  theme_light()+
  stat_smooth(method = "lm", col = "red")+
  theme(legend.position="bottom", legend.direction = "vertical")

```

```{r}
max(housing$median_house_value)

```

Ostatni wykres pokazuje nam, że zmienna celu została obcięta do wartości 500001.
